【裁判字號】    99,訴,176
【裁判日期】    990429
【裁判案由】    毒品危害防制條例
【裁判全文】
臺灣基隆地方法院刑事判決               99年度訴字第176號
公  訴  人  臺灣基隆地方法院檢察署檢察官
被      告  甲○○
上列被告因違反毒品危害防制條例案件，經檢察官提起公訴（99
年度毒偵字第308號），被告就被訴事實為有罪之陳述，本院合
議庭裁定由受命法官獨任進行審判，經改依簡式審判程序審理後
判決如下：
    主  文
甲○○施用第一級毒品，累犯，處有期徒刑捌月；又施用第二級
毒品，累犯，處有期徒刑肆月。應執行有期徒刑拾壹月。
    事  實
一、甲○○前因施用毒品案件，經觀察、勒戒後，認無繼續施用
    毒品之傾向，經臺灣基隆地方法院檢察署檢察官以87年度偵
    字第4063號為不起訴處分確定。復因施用第一級毒品案件，
    經觀察、勒戒後，認有繼續施用毒品之傾向，經本院裁定令
    入戒治處所施以強制戒治，於民國90年4月21日期滿執行完
    畢，經本院以88年度訴字第343號判決判處有期徒刑8月確定
    ，於93年9月27日執行完畢，又因偽造有價證券案件，經本
    院以90年訴字第284號判處有期徒刑2年確定，於95年6月13
    日假釋期滿執行完畢。再因施用毒品案件，經觀察、勒戒及
    強制戒治，於98年3月3日因無繼續強制戒治之必要而釋放出
    所，並由臺灣基隆地方法院檢察署檢察官以98年度戒毒偵字
    第12號為不起訴處分確定。詎其不知悔改戒除毒癮，猶基於
    施用第一級毒品海洛因及第二級毒品安非他命之犯意，於99
    年1月2日晚間8時許，在臺北縣瑞芳鎮○○路223號住處，以
    將海洛因加入香菸內點燃吸食之方式，施用海洛因1次；約
    隔半分鐘至一分鐘左右，另以將安非他命放入玻璃球吸食器
    內予以燒烤，並吸取所產生煙霧之方式，施用安非他命1 次
    。嗣於99年1月3日晚間7時40分許，在上址處，因另案為警
    緝獲，經警採集尿液送驗而查悉上情。
二、案經臺北縣政府警察局瑞芳分局報告臺灣基隆地方法院檢察
    署檢察官偵查起訴。
    理  由
壹、程序事項
    本件被告甲○○所犯者非為死刑、無期徒刑、最輕本刑為3
    年以上有期徒刑之罪或高等法院管轄第一審案件，其於準備
    程序進行中，先就被訴事實為有罪之陳述，經告知其簡式審
    判程序之旨，並聽取公訴人、被告之意見後，本院業已依刑
    事訴訟法第273條之1第1項之規定，裁定由受命法官獨任以
    簡式審判程序進行本案之審理。是依刑事訴訟法第273條之2
    之規定，本件之證據調查，即不受同法第159條第1項、第
    161 條之2、第161條之3、第163條之1及第164條至第170條
    規定之限制。
貳、實體事項
一、上開事實，業據被告於本院準備程序及審理時坦承在卷，而
    其於為警查獲後於99年1月3日20時30分許為警所採集之尿液
    經送驗結果，呈安非他命、甲基安非他命、嗎啡、可待因之
    陽性反應，此有99年1月14日台灣檢驗科技股份有限公司出
    具之濫用藥物檢驗報告1紙附卷可稽，足見被告自白與事實
    相符，其前因施用毒品案件，經裁定令入戒治處所施以強制
    戒治，於98年3月3日強制戒治執行期滿釋放，再於5年內再
    犯本件施用毒品案件，亦有臺灣高等法院被告前案紀錄表附
    卷足佐。綜上，本案事證明確，被告於施用毒品後5年以內
    ，再犯施用第一級、第二級毒品之犯行，堪可認定，應依法
    論科。
二、論罪科刑：
(一)、查海洛因、安非他命分係毒品危害防制條例第2條第2項第1
    款、第2款所定之第一級、第二級毒品，被告於施用毒品後5
    年以內，再犯施用第一級毒品海洛因、第二級毒品安非他命
    之行為，係犯毒品危害防制條例第10條第1項、第2項之施用
    第一級、第二級毒品罪。被告持有第一級毒品海洛因及第二
    級毒品安非他命之低度行為，應為施用第一級、第二級毒品
    之高度行為所吸收，不另論罪。其所犯上開2罪，犯意各別
    ，行為不同，應予分論併罰。又其前曾受如事實欄所示之有
    期徒刑執行完畢，此有臺灣高等法院被告前案紀錄表在卷可
    按，其於有期徒刑執行完畢後之5年內，故意再犯本件有期
    徒刑以上之罪，為累犯，其所犯上開2罪，均應依刑法第47
    條第1項加重其刑。
(二)、爰審酌被告犯罪之動機、曾有施用毒品之前科仍不知戒除，
    惟犯罪後坦承犯行，且所犯之施用毒品犯行乃戕害自己身心
    健康，並未危及他人等一切情狀，分別量處如主文所示之刑
    ，併定其應執行之刑。
三、據上論斷，應依刑事訴訟法第273條之1第1項、第299條第1
    項前段，毒品危害防制條例第10條第1項、第2項、第23 條
    第2項，刑法第11條、第47條第1項、第51條第5款，判決如
    主文。
本案經檢察官乙○○到庭執行職務。
中    華    民    國    99    年    4    月    29    日
                  刑事第二庭法  官  陳伯厚
以上正本證明與原本無異。
如不服本判決應於收受送達後10日內向本院提出上訴書狀，並應
敘述具體理由；其未敘述上訴理由者，應於上訴期間屆滿後20日
內向本院補提理由書(均須按他造當事人之人數附繕本)「切勿逕
送上級法院」。
中    華    民    國    99    年    4     月    29    日
                            書記官  王惠萍
附錄論罪法條：
毒品危害防制條例第10條
施用第一級毒品者，處 6 月以上 5 年以下有期徒刑。
施用第二級毒品者，處 3 年以下有期徒刑。

司法院資訊處製作；財團法人民間司法改革基金會備份。
